# 小股东未缴足出资，母公司合并报表如何处理

提问人：叮当去旅行 时间：2015-11-24 19:32:55
如题。 甲乙共同出资设立丙公司，注册资本 1000 万元，甲认缴70% 乙认缴30% ，甲公司已足额缴纳 700 万元i，乙公司未缴纳出资。那合并日的分录该怎么编？ 按正常理论，合并日商誉=700-700*70%=210 借：实收资本 700 商誉 210 贷：长期股权投资 700 少数股东权益 210
这样处理对吗。。。感觉不对劲呢。。。而且日后子公司缴足出资的时候合并报表怎么处理

回答人：chenyiwei
丙公司并不是非同一控制下合并形成的子公司，在合并报表层面不应形成商誉。像这种情况应首先明确目前实缴资本比例与注册资本比例不一致期间的权益和损益享有的比例或计算方法。一般情况下对出资部分不会按注册资本比例享有。但如果确实出现了少数股东实际出资为零但享有 210 的情况，则合并报表层面应将该 210 万借记资本公积而不是商誉，到少数股东完成出资后将该资本公积借方数予以消除。

提问人：sqiong 时间：2016-07-21 10:37:51
陈版主，那如果这种情况下确认少数股东收益是不是看管理层如何约定，还是按照原注册资本的比例来分呢？

回答人：chenyiwei
要看股东之间如何约定。有约定的按约定处理；没有约定或约定不明确的，按实缴资本比例计算。

提问人：xueyou654 时间：2018-06-29 16:32:21
@chenyiwei 陈版主，您好，翻到以前的这个贴子，请问下我看您其他贴子讲认缴制下未出资不确认长投，同样的，少数股东未出资也不能按注册资本享有吧？但您在贴子讲“如果确实出现了少数股东实际出资为零但享有 210 的情况，则合并报表层面应将该 210 万借记资本公积而不是商誉，到少数股东完成出资后将该资本公积借方数予以消除”，请问 1 、“确实出现了少数股东实际出资为零但享有210 的情况”是不是不存在啊？ 2 、“合并报表层面应将该 210 万借记资本公积”，此处“资本公积”指的资本公积-资本溢价明细，对吗？

回答人：chenyiwei
1 、在实务中也有可能存在此类情况。 2 、是。

提问人：xueyou654 时间：2018-06-29 19:42:25
@chenyiwei 陈版主，您好，若“少数股东实际出资为零但享有 210 的情况，则合并报表层面应将该 210 万借记资本公积，少数股东完成出资后将该资本公积借方数予以消除”，那请问若金额很大时，这样导致资本公积本年和下年变动额很大，合理吗？

回答人：chenyiwei
可以合理解释。

提问人：joel2099 时间：2018-07-30 10:18:45
2017 年 6 月B公司与C公司共同设立甲公司（认缴注册资本 100 万），其中B公司认缴 49 万，C公司认缴 51 万，而 2017 年 6 月B公司实缴了 49 万，C公司于 2018 年 6 月实缴出资 51 万，问B公司 2017 年是否需要将甲公司纳入合并，若纳入合并是按照类似全资子公司合并吗， 2018 年甲公司是纳入B公司合并还是C公司合并？ 不考虑不对等出资目的，单纯从钱没有到位的角度考虑

回答人：chenyiwei
这种问题比较麻烦，一方面要看合同约定，另一方面也要看双方不对等出资的原因、这段时间内被投资公司实际运作情况和损益分担情况等因素综合考虑。

提问人：sxbell 时间：2018-08-06 20:23:37
@chenyiwei 2017年 5 月，甲乙公司共同设立A公司和B公司，注册资本均为 100 万元，其中A公司，甲公司认缴60%并实缴 60 万元，乙公司认缴40%未实缴；B公司，甲公司认缴40%未实缴，乙公司认缴60%并实缴 60 万元。 2017 年A、B两公司分别亏损 30 万元、 20 万元。对于目前实际出资状况，甲乙双方均默认，但未确认后期不再出资。这种情况，如何确认少数股东权益？

回答人：chenyiwei
关于认缴比例与实缴比例不一致时的处理，本版面上已讨论过很多，请自行搜索。另外你的问题还涉及到谁控制A和B的问题。

提问人：sxbell 时间：2018-08-07 08:39:59
@chenyiwei 对于上述情况（同时A公司由甲公司控制、B公司由乙公司控制），能否按两种比例分别计算：对于出资部分，按实缴出资比例计算；对于损益部分，按认缴出资比例计算。

回答人：chenyiwei
这种情况下，A和B是否有编制合并报表的基础？

提问人：1017744196 时间：2018-10-16 17:22:12
请教陈版主，如果小股东未实缴出资，且上市公司公告明确描述了小股东未实缴出资前不享有分红权利。理论上应该按照100%合并报表。 但是上市公司内部出具相关决议，补充说明，小股东未实缴出资前仍然享有认缴的49%的决策权，且另一个股东未出资前不予进行分红，是否可以按照51%合并报表？还是说一定要和另一名股东再签协议才行？上市公司说当时签订利润分配相关条款是为了激励另一个股东尽快做出业绩，并不是意图要100%的决策权。 纠结点就是一个是对外公告的信息与内部的决议有一点意思上的不一致，这个按 51 有问题么？

回答人：chenyiwei
首先还是建议消除不一致；其次建议咨询律师确定当这两者发生矛盾时以何为优先。

提问人：1017744196 时间：2018-10-22 17:16:57
请教一下，差额调增资本公积这个具体是哪条准则有明确描述呢

回答人：chenyiwei
权益性/交易的考虑，视同大股东向少数股东让渡利益。

提问人：1017744196 时间：2018-10-22 17:54:39
是否可以股本按照100%，然后利润按照比例合并呢

回答人：chenyiwei
这样，报表之间的勾稽关系就不平了。